【裁判字號】    97,訴,3064
【裁判日期】    980320
【裁判案由】    戶政
【裁判全文】
臺北高等行政法院裁定
                                      97年度訴字第3064號
原      告  甲○○
被      告  臺北市文山區第一戶政事務所
代  表  人  乙○○（主任）
訴訟代理人  潘森
上列當事人間戶政事件，原告不服臺北市政府中華民國97年10月
8 日府訴字第字第09770159100 號訴願決定，提起行政訴訟，本
院裁定如下：
    主  文
原告之訴駁回。
訴訟費用由原告負擔。
    理  由
一、按訴訟標的為確定判決或和解之效力所及者，行政法院應以
    裁定駁回之，行政訴訟法第107 條第1 項第9 款定有明文。
二、本件事實概要：
  (一)原告甲○○國民身分證統一編號（以下簡稱統號）係由新竹
    縣關西鎮戶政事務所初配賦為Ｊ00000000（未配賦檢查碼）
    ，嗣於59年6 月9 日由台北市松山區遷入新竹縣北埔鄉○○
    里○ 鄰○○路29號時，由新竹縣北埔鄉戶政事務所配賦統號
    檢查碼為『4 』（即其完整之統號為Ｚ000000000）。
  (二)嗣原告於61年11月17日由台北市松山區遷入北投區○○里○○
    鄰○○路39巷151 弄15號2 樓，於辦理戶籍遷徙資料登載時
    ，統號誤錄為Ｚ000000000 ，原告嗣於62年8 月20日由台北
    市北投區遷入台北縣板橋市○○里○○鄰○○街31號之3 ，於
    戶籍資料轉錄登載時復將原告統號誤錄為Ｚ000000000 ，迄
    原告於71年3 月2 日遷入文山區○○里○○鄰○○路○ 段103
    巷4 弄10號後，由被告機關於75年6 月12日依戶籍更正要點
    第三點規定更正原告統號為Ｚ000000000 。
  (三)原告以統一編號Ｚ000000000 沿用至83年11月1 日，經案外
    人林黃春妹以統號與他人重複為由，向台北縣新莊市戶政事
    務所申請查詢，經該所依國民身分證統一編號重複或錯誤案
    件處理要點第二點規定以83年11月1 日北縣莊戶字第24743
    號處理國民身分證統一編號重複追查單向被告機關追查後發
    現原告所持有Ｚ000000000 之統一編號與林黃春妹統號重複
    。被告機關依據國民身分證統一編號重複或錯誤案件處理要
    點第3 點及第6 點規定，先後以84年1 月21日北市文一戶字
    第635 號重新配賦國民身分統一編號通知書及84年2 月6 日
    北市文一戶字第1158號改正國民身分證統一號碼第二次通知
    書通知原告辦理重配新統號事宜，惟原告並未依限至被告機
    關辦理統號變更事宜，被告機關於84年2 月28日依前揭處理
    要點第6 點規定逕予依統號配賦表依序配賦原告新統號為Ｚ
    000000000 。嗣原告於89年11月15日向被告機關申請並繕寫
    申請書變更統號為原初配統號Ｚ000000000 ，經被告機關依
    前揭處理要點第8 點規定：「統一編號重複或錯誤須重新配
    賦新號者，由戶政事務所按配賦表依序配賦，如當事人對新
    配之新號有異議，可自行挑選號碼。」並以電話經向內政部
    資料庫查明Ｚ000000000 該號無使用者，核准變更登記在案
    。
  (四)原告復於91年10月1 日向內政部陳情申請回復其統號為Ｚ00
    0000000 ，案經內政部以91年10月8 日台內戶字第09100081
    23號函轉台北市政府民政局處理，台北市政府民政局以91年
    10月11日北市民四字第09132506800 號函被告機關查處，案
    經被告機關以91年10月17日北市文一戶字第09160834600 號
    函復原告『台端陳情回復國民身分證統一編號Ｚ000000000
    乙案‥‥‥經查統號Ｚ000000000 為林黃春妹女士所持有使
    用，盼台端諒察』。原告不服，循序提起行政訴訟，經本院
    92年度訴字第4460號判決駁回其訴及最高行政法院95年度裁
    字第427 號裁定駁回其上訴確定在案。
三、本件原告復申請變更身分證統一編號為Ｚ000000000，其陳述
    意旨略以：(一)原告於89年8 月10日，為更換健保卡，經戶政
    事務所要求先變更身分證統一編號才願意發卡，原告無可奈
    何下始答應變更為Ｚ000000000 。(二)原告使用「Ｚ00000000
    0 」身分證號碼已相當長久，茲身分證統一編號發生重複情
    形，既可要求原告更換，同理亦可請訴外人林黃春妹更改統
    一編號，為此請求准予變更身分證統一編號為Ｚ000000000云
    云。
四、惟查原告前就同一申請否准之處分，曾提起訴願及行政訴訟
    請求撤銷，經本院92年度訴字第4460號判決駁回其訴及最高
    行政法院95年度裁字第427 號裁定駁回其上訴確定在案，業
    經本院調取該案全卷核閱屬實，且為二造所不爭執（本院卷
    第41頁）。茲原告復就同一事項重複提出申請，原處分予以
    否准，自無不合，訴願決定維持原處分，亦無不合。原告復
    提起行政訴訟，依首開規定，難謂合法，應予駁回。
五、依行政訴訟法第107 條第1 項第9 款、第104 條、民事訴訟
    法第95條、第78條，裁定如主文。
中    華    民    國    98    年     3    月    20    日
                    臺北高等行政法院第二庭
                              審判長法  官  徐  瑞  晃
                                    法  官  蕭  惠  芳
                                    法  官  陳  金  圍
上為正本係照原本作成。
如不服本裁定，應於送達後10日內向本院提出抗告狀（須按他造
人數附繕本）。
中    華    民    國    98    年    3     月    20    日
                                    書記官  陳  可  欣


司法院資訊處製作；財團法人民間司法改革基金會備份。
